# [求助] 请教陈老师，客户索赔预计负债在次年实际发生后的处理？

提问人：wx_5de609121b44 时间：2019-12-11 08:05:14
陈版主，企业在上年期末时根据沟通邮件及索赔要求暂估预计负债并确认为销售费用 1000 万，在本年通过减少后期应收款的形式支付了索赔款，实际对于销货方而言，所支付的赔偿金实际上相当于对购货方销售货物的折扣或折让，在本期实际发生时相当于冲减当期销售商品收入，所以造成 2 两期销售费用波动异常，上期为正数 1000 万，本期为负数 1000 万，这样的计提和赔付操作是否合理呢？是否只需要解释费用波动情况即可？

回答人：chenyiwei
首先建议谨慎考虑对该索赔款的恰当会计处理，是确认为销售费用还是调整本期收入。如果据实解释，可能招致对该会计处理方法恰当性的质疑。